【裁判字號】    89,易,479
【裁判日期】    890411
【裁判案由】    傷害
【裁判全文】
臺灣板橋地方法院刑事判決                          八十九年度易字第四七九號
    公  訴  人  臺灣板橋地方法院檢察署檢察官
    被      告  甲○○
右列被告因傷害案件，經檢察官提起公訴（八十八年度偵字第二０三０七號），本院
判決如左：
    主  文
甲○○共同傷害人之身體，處拘役伍拾日，如易科罰金，以佰元折算壹日。
    事  實
一、甲○○及另一不詳姓名成年男子，於民國八十七年八月二日二十一時許，搭乘黎
    紹甫（業經另案判決）所駕駛車號ＨＴ－四九七七號自用小客車，沿台北縣中和
    市○○路往板橋市方向行駛，途經台北縣中和市○○路一二二號旁時，因超車與
    乙○○騎乘之車號ＫＥＷ－二三一號機車左側發生擦撞，嗣雙方起爭執並進而有
    拉扯動作，此際黎紹甫竟與甲○○及另一名不詳姓名成年男子，基於傷害之犯意
    聯絡，共同出手推打乙○○，致乙○○倒地，受有口腔右側裂傷一×零點五×零
    點五公分、上唇挫傷併瘀青一×零點五公分、左手擦傷零點五×零點五公分、左
    膝擦傷（零點五公分×零點五公分）、左腳瘀傷（零點五×零點五公分）、頭部
    外傷、左肩瘀傷（三×二公分）之傷害。甲○○、黎紹甫等人於毆打乙○○成傷
    後，見路人報警，隨即駕車逃離現場，乙○○記下黎紹甫小客車之車號，報警處
    理，經警追查車號，始得知加害人為黎紹甫、甲○○。
二、案經被害人乙○○訴請臺灣板橋地方法院檢察署檢察官偵查起訴。
    理  由
一、訊據被告甲○○矢口否認有何傷害犯行，辯稱：我沒有打他云云。經查：（一）
    告訴人乙○○騎乘機車於右揭時地與黎紹甫之小客車發生擦撞，被告等三人中之
    一人先將機車牽離現場，告訴人隨後與黎紹甫、甲○○及另一名男子發生爭執，
    被告三人即共同出手推打告訴人倒地受傷，告訴人原於小客車與機車擦撞時，並
    未受傷，其身上之傷皆係被告等三人毆打造成，嗣因路人報警，被告等三人駕駛
    小客車離開現場，警察隨後趕到，告訴人隨同警員至派出所，警員要求告訴人先
    至醫院驗傷，告訴人遂至中山綜合醫院驗傷就診等情，為告訴人於警訊及偵審中
    指訴綦詳，並有中山綜合醫院診斷證明書一份在卷可稽。（二）中山綜合醫院八
    十八年四月二十六日中長字第二四號函檢送之告訴人門診記錄，除記載告訴人於
    就診時確有上揭傷害之事實外，並載明：「於八十七年八月二日晚上九時四十五
    分急診外科治療，其縫合八針，···晚上九時四十五分，病人（指告訴人）自
    行步入院，稱被人圍毆致嘴唇內側裂傷而來院，傷口予以縫合，裹以紗布，微眩
    暈及胸部被打」等語，有卷附之該門診紀錄足稽。足見告訴人確係於事發當日之
    二十一時許，受有上揭傷害，並於受傷後隨即至醫院就診驗傷，且於至醫院就診
    時，主訴其係遭人毆傷之情。（三）被告對於在前揭時地與告訴人因車禍而發生
    爭執之事實亦不否認，且於本院八十八年度易字五六六號黎紹甫被訴傷害案件為
    證人時，亦供證三人有拉扯之行為，（見本院八十八年度易字第五六六號卷八十
    八年三月八日訊問筆錄）；黎紹甫亦供稱：我們爭執時，我有推他云云（見前開
    訊問筆錄）。顯見事發當時，雙方因車禍事件而在現場爭執甚烈。依此情形，若
    被告等人未毆打告訴人成傷，焉會於爭執中在警方未趕至現場處理前，即先行駕
    車離去？而告訴人又焉會容許被告等人駕車離開？由被告等人在與告訴人爭執甚
    烈之情形下，未待警方未到達現場前，即心虛駕車離開現場之情節觀之，益證告
    訴人所為遭被告等三人毆打受傷之指訴，應屬實情。被告空言否認犯行，顯係卸
    責之詞不足採信。本件事證明確，被告犯行洵堪認定。
二、核被告所為，係犯刑法第二百七十七條第一項之傷害罪。被告與黎紹甫及另一不
    詳姓名成年男子，共同實施傷害犯行，顯有犯意聯絡及行為分擔，均為共同正犯
    。爰審酌被告之品性，於傷人後隨即駕車逃離現場，事後未坦承犯行且未賠償告
    訴人損失，犯後態度不佳，及告訴人傷情非重等一切情狀，量處如主文所示之刑
    ，並諭知易科罰金之折算標準。
據上論斷，應依刑事訴訟法第二百九十九條第一項前段、刑法第二十八條、第二百七
十七條第一項、第四十一條、罰金罰鍰提高標準條例第一條前段、第二條，判決如主
文。
本案經檢察官鄭嘉欣到庭執行職務。
中      華      民      國      八十九      年      四      月   十一   日
                                      臺灣板橋地方法院刑事第一庭
                                          法  官  毛崑山
右正本證明與原本無異
如不服本判決應於送達後十日內向本院提出上訴狀
                                          書記官  章宏萱
中      華      民      國      八十九      年      四     月    十二   日
附錄本案論罪科刑法條全文：
刑法第二百七十七條
傷害人之身體或健康者，處三年以下有期徒刑，拘役或一千元以下罰金。
犯前項之罪，因而致人於死者，處無期徒或七年以上有期徒刑；致重傷者，處三年以
上十年以下有期徒刑。
依「現行法規所定貨幣單位折算新臺幣條例」第二條規定，本判決主文所示之「元」
，係以新臺幣元之三倍折算之（即一元以新臺幣三元折算）。


司法院資訊處製作；財團法人民間司法改革基金會備份。
